臺灣高等法院交通事件裁定　　　　　　 94年度交抗字第665號
抗　告　人　甲○○
即受處分人
上列抗告人因違反道路交通管理處罰條例案件，不服臺灣臺北地
方法院，中華民國94年7月29日所為裁定（94年度交聲字第593號
），提起抗告，本院裁定如下：
    主  文
抗告駁回。
    理  由
一、本件原裁定以抗告人即原審之異議人甲○○所有車號AR-185
    1號自用小客車，於94年3月22日13時30分許，在國道三號南
    下65公里處，行車時速97公里，雖該址時速限制為100公里
    ，但應與前車保持49公尺距離，而僅保持20公尺距離，乃被
    國道公路警察局第六警察隊龍潭分隊（下稱舉發機關）警員
    王凱文查獲以微電腦雷射測速照相系統攝影採證後，認為異
    議人有「未保持行車安全距離（時速97公里，應保持49公尺
    ，實距不足）」之違反道路交通管理處罰條例第33 條第1項
    規定之行為予以逕行舉發，嗣異議人雖於舉發通知單上所載
    之應到案日期前向臺北市交通事件裁決所（下稱原處分機關
    ）提出申訴，惟未指明實際駕駛人為何人，經原處分機關請
    舉發機關調查結果，仍認異議人所有前開自用小客車確有於
    舉發時、地，在高速公路不遵管制規定，未保持行車安全距
    離之違規行為，原處分機關乃依道路交通管理處罰條例第33
    條第1項、63條第1項第1款及違反道路交通管理事件統一裁
    罰基準及處理細則第24條規定，於94年5月3日，就前開違規
    行為，從輕裁處異議人罰鍰新臺幣（下同）3,000元，併予
    記違規點數1點。及本件聲明異議意旨固未否認有駕駛上開
    車號車輛未與前車保持安全距離之行為，惟異議稱：（一）
    舉發法條為現行法規所無之道路交通管理處罰條例第33條第
    1項第8款，原處分擅自巧立處罰條款；（二）原處分機關未
    依同條例第58條第1款規定裁罰，而依杜撰之同條例第33條
    第1項裁決，違法甚明云云。經查：（一）按警察掣單舉發
    違反道路交通管理處罰條例所列違規事實，本質上為行政處
    分，係公務員基於職務上權力，依法就特定具體事件所為具
    公法上效果之單方面行政行為，基於公務員為公法上行為具
    有公信力之原則，該行政行為當可被推定為真正，其據以依
    法處分之事實認定亦為正確無誤；（二）又逕行舉發違反道
    路交通管理事件，經汽車所有人依通知單所載應到案日期前
    到案，並告知違規駕駛人姓名、身分證統一編號及住址者，
    處罰機關應即另行通知違規駕駛人到案依法處理，逾應到案
    日期者，處罰機關應依道路交通管理處罰條例第85條第3項
    規定處罰該汽車所有人，違反道路交通管理事件統一裁罰基
    準及處理細則第24條亦定有明文，易言之，如汽車駕駛人在
    道路違規，為警當場攔停者，處罰機關固應處罰汽車駕駛人
    ，而本件被舉發自用小客車係異議人所有，舉發機關所採逕
    行舉發方式，確屬合法，原處分機關函請舉發機關查處後，
    對異議人予以裁罰，並無違誤；（三）經查：異議人所有前
    開被舉發自用小客車，確有於前揭時、地未保持行車安全距
    離之違規事實，有微電腦測速照相系統攝影採證之翻拍照片
    二張在卷可稽，且自前揭照片顯示，前方車輛乃於內側第二
    車道行駛，前方車輛並非瞬間超車進入異議人行駛之內側車
    道。綜上所述，本件事證明確，異議人所有前開被舉發自用
    小客車於本件舉發時地，在高速公路上有前開違規，事證明
    確，堪以認定。綜上所述，異議人所有被告與自用小客車，
    確有於前揭時、地在高速公路上未依規定保持行車安全距離
    行駛之違規行為，從而原處分機關乃依前揭道路交通管理處
    罰條例第33條第1項、63條第1項第1款及違反道路交通管理
    事件統一裁罰基準及處理細則第24條規定，於94年5月3日，
    就前開違規行為，從輕裁處異議人罰鍰3,000元，併予記違
    規點數1點，並無違誤，異議意旨非有理由，不能准許，應
    予駁回。
二、抗告意旨略以上開舉發之事實（未保持行車安全距離），道
    路交通管理處罰條例第58條第1款已有明文規定，應非同法
    第33條第3項所稱授權交通部會同內政部制定之管制事項，
    本案既係單純之未保持前後車距離，並未有其他違反管制規
    定之事實，自不應依第33條第1項處罰，而應依第58條第1款
    裁罰之，方屬適法。
三、按汽車行駛於高速公路，而不遵管制之規定者，處新臺幣3,
    000元以上6,000元以下罰鍰，道路交通管理處罰條例第33條
    第1項定有明文。而汽車駕駛人駕駛汽車違反道路交通管理
    處罰條例第33條第1項規定者，除應依該條所規定之罰鍰處
    罰外，予記違規點數1點，道路交通管理處罰條例第63條第1
    項第1款亦定有明文。又汽車行駛高速公路，前後兩車間之
    行車安全距離，在正常天候狀況下，小型車以車輛速率之每
    小時公里數值除以2，單位為公尺（即時速60、70、80、90
    、100公里時，與前車最少應分別保持30、35、40、45、50
    公尺之安全距離，是時速97公里者，應保持49公尺之行車安
    全距離），高速公路交通管制規則第6條第1項第1款亦規定
    甚明。查抗告人即受處分人甲○○所有車號AR-1851號自用
    小客車，於94年3月22日13時30分許，在國道三號公路南下
    65公里處，行車時速97公里，應與前車保持49公尺距離，而
    僅保持20公尺距離，被國道公路警察局第六警察隊龍潭分隊
    警員王凱文查獲以微電腦雷射測速照相系統攝影採證，有其
    相片附卷可稽，抗告人亦未否認有於前揭時地駕駛上開車號
    之車輛未與前車保持安全距離之行為，抗告人違規之事實明
    確，按道路交通管理處罰條例第33條第1項關於高速公路之
    使用限制、禁止、行車規定及管理等事項之規則，由交通部
    會同內政部定之，道路交通管理處罰條例第33條第3項定有
    明文，而高速公路交通管制規則即依該法律規定授權而訂定
    ，高速公路交通管制規則第1條亦定有明文，該高速公路交
    通管制規則係針對汽車行駛於高速公路之使用限制、禁止、
    行車規定及管理等事項之特別規定，道路交通管理處罰條例
    第33條第1項之規定亦特別指明汽車行駛於高速公路，而不
    遵管制之規定所為處罰之特別規定，是汽車行駛高速公路，
    未遵守前後兩車間之行車安全距離，自應適用道路交通管理
    處罰條例第33條第1項之特別規定處罰，不再適用道路交通
    管理處罰條例第58條第1款之普通規定處罰，按高速公路之
    轄區○○路權界樁及交流道之匝道與其他道路交接點為分界
    點，高速公路交通管制規則第4條亦定有明文，是本件抗告
    人違反保持車距義務係發生在高速公路上，依法自應依道路
    交通管理處罰條例第33條第1項規定處罰，原裁定認原處分機
    關援引道路交通管理處罰條例第33條第1項、第63條第1項第
    1款規定對抗告人裁處罰鍰新臺幣3,000元，併予記違規點數
    1點等，核無違誤，而駁回抗告人於原審之異議，揆諸前揭之
    規定，於法並無不當，抗告人之抗告為無理由，應予駁回。
四、依道路交通管理處罰條例第89條，道路交通案件處理辦法第
    26條，刑事訴訟法第412條裁定如主文。
中　　華　　民　　國　　94　　年　　12　　月　　7　　日
                  交通法庭　　審判長法  官  陳正雄
                                    法  官  黃金富
                                    法  官  許宗和
以上正本證明與原本無異。
不得再抗告。
                                    書記官  沈秀容
中　　華　　民　　國　　94　　年　　12　　月　　7 　　日
